【裁判字號】    98,訴,2269
【裁判日期】    981001
【裁判案由】    妨害自由等
【裁判全文】
臺灣臺中地方法院刑事判決              98年度訴字第2269號
公  訴  人  臺灣臺中地方法院檢察署檢察官
被      告  丙○○
                    現另案在臺灣臺中監獄執行
被      告  戊○○
被      告  丁○○
被      告  乙○○
被      告  甲○○
上列被告等因妨害自由等案件，經檢察官提起公訴（97年度偵字
第22508號），被告等人於本院準備程序就被訴事實為有罪之陳
述，經本院合議庭裁定改行簡式審判程序，判決如下：
    主    文
丙○○共同以非法方法，剝奪人之行動自由，累犯，處有拘役伍
拾日，如易科罰金，以新臺幣壹仟元折算壹日。
戊○○共同以非法方法，剝奪人之行動自由，累犯，處拘役參拾
日，如易科罰金，以新臺幣壹仟元折算壹日。
乙○○、甲○○共同以非法方法，剝奪人之行動自由，各處拘役
貳拾日，如易科罰金，以新臺幣壹仟元折算壹日。均緩刑貳年。
丁○○共同以非法方法，剝奪人之行動自由，處拘役參拾日，如
易科罰金，以新臺幣壹仟元折算壹日；又犯恐嚇危害安全罪，處
拘役貳拾日，如易科罰金，以新臺幣壹仟元折算壹日。應執行拘
役肆拾日，如易科罰金，以新臺幣壹仟元折算壹日。緩刑貳年。
本件被訴傷害部分，公訴不受理。
    犯罪事實
一、丙○○前於民國96年間，因公共危險案件，經臺灣臺中地方
    法院以96年度中交簡字第1781號判決，判處有期徒刑5月確
    定，於97年5月17日縮刑期滿執行完畢。戊○○前於95年間
    ，因公共危險案件，經臺灣臺中地方法院以96年度中交檢字
    第327號判決，判處有期徒刑3月確定，於96年7月30日縮刑
    期滿執行完畢。丙○○與己○○為舊識，因細故有糾紛，丙○○遂於97年9月11日下午6、7時許，夥同由戊○○、丁○○、乙○○、甲○○，共同基於妨害自由之犯意聯絡，由甲○○駕駛乙○○所有之車牌號碼4083-SM號自小客車，搭載
    丙○○、戊○○、丁○○、乙○○，前往己○○位在臺中縣
    大里市○○路160號住處。丙○○、丁○○乃要求己○○外
    出談判，己○○不從，丙○○、丁○○遂各架著己○○之左
    、右手臂，將己○○強拖至門外，而等候在門外之乙○○，
    即持木棍毆打己○○之腹部2、3下（未成傷），3人隨即強
    推己○○至甲○○所駕駛之上開自小客車內，由丙○○、丁○○、戊○○分坐己○○兩側，乙○○作副駕駛座，旋由甲○○駕車將己○○載往臺中縣大甲市○○街之堤防邊，以此
    方式剝奪己○○之行動自由。俟車行至大里市○○街之堤防
    邊，丙○○、丁○○、乙○○即共同基於傷害之犯意聯絡，
    將己○○推下車，以木棍及安全帽毆打己○○之身體及頭部
    ，致己○○受有左眼瘀腫、流血、背部瘀傷等傷害。丁○○
    復基於恐嚇危害安全之犯意，向己○○恫稱：「要把你拖到
    大甲溪埋」等語，致己○○心生畏懼，而危害於其安全。嗣
    己○○趁隙逃跑至堤防對面之臺中縣大里市○○街123號之
    「宏洋玩具模型玩具店」店內，請求店主陳國洋報警處理，
    並緊抱樓梯不願離開，丙○○、丁○○、乙○○見狀即追至
    店內，要求己○○離開該店，雙方僵持約5、6分鐘。因己○○之母劉杜春蓮因目睹己○○遭強押離開之經過，打電話向
    己○○之姐劉彩燕求援，劉彩燕隨即趕至大里市○○路160
    號住處查看，並報警處理，警方趕至臺中縣大甲市○○街之
    堤防處，發現己○○蹲在上址店門口，始循線查獲上情。
二、案經臺中縣警察局霧峰分局報告臺灣臺中地方法院檢察署檢
    察官偵查起訴。
    理    由
壹、有罪部分：
一、訊據被告丙○○、戊○○、丁○○、乙○○、甲○○對前揭
    犯罪事實均坦承不諱，且有證人己○○、劉杜春連於司法警
    察詢問、檢察官訊問時之證述，並有證人劉彩燕於司法警察
    詢問之證詞、證人即處理本件糾紛之員警張景盛、目擊證人
    陳國洋於檢察官訊問時之證述在卷可證；復有車籍查詢基本
    資料詳細畫面、報案紀錄表、現場圖各1紙、臺中縣警察局
    霧峰分局查訪4張、上開自小客車之照片1張、扣案之木棍照
    片1張、己○○之左眼受傷照片2張、己○○之沾血上衣照片
    2張附卷可稽。被告5人之自白核與事實相符，事證明確，其
    等犯行堪以認定。
二、核被告丙○○、丁○○、乙○○、戊○○、甲○○所為，均
    係犯刑法第302條第1項之剝奪他人行動自由罪；另被告丁○○又犯刑法第305條之恐嚇危害安全罪。被告5人間就上開剝
    奪他人行動自由犯行，有犯意聯絡及行為分擔，均為共同正
    犯。查被告丙○○、戊○○有如犯罪事實欄所載罪刑之宣告
    並執行有期徒刑完畢，此有被告丙○○、戊○○2人臺灣高
    等法院被告前案紀錄表各1份在卷可參，其2人前受徒刑執行
    完畢，5年以內故意再犯本件有期徒刑以上之罪，應依刑法
    第47條第1項之規定，均論以累犯，並各加重其刑。爰審酌
    被告5人認與告訴人己○○與被告丙○○因細故口角糾紛，
    因一時失慮，竟與被告丁○○、乙○○、戊○○、甲○○共
    同不思循平和方式處理，以非法暴力方式，限制告訴人行動
    自由，行為至屬未當，暨考量其等實施妨害自由之時間並不
    長，且犯後均已坦承犯行，並其5人於本案之分工地位、手
    段，且被告已與告訴人達成賠償之和解，告訴人並已撤回傷
    害之告訴等一切情狀，分別量處如主文所示之刑，並各諭知
    易科罰金之折算標準。本院依據上情及其品行及被告個人智
    識程度情形，認為被告丁○○、乙○○、甲○○3人並無刑
    法上之累犯情形，且被告乙○○、甲○○2人現亦罹患有精
    神疾病情狀，認為應再予此3位被告寬典，乃所謂理大罪，
    赦小過，捨小過以示仁，理大罪而明義，則畏愛悅服之化，
    併同時諭知緩刑，以勵被告自新。至扣案之木棍並非被告所
    有，爰不另為沒收之諭知，附此敘明。
貳、不受理部分：
一、按告訴乃論之罪，告訴人於第一審辯論終結前，得撤回其告
    訴；又告訴經撤回者，應諭知不受理之判決，刑事訴訟法第
    238條第1項、第33條第3款定有明文。
二、查本件告訴人即證人己○○告訴被告丙○○、丁○○、乙○○、戊○○傷害案件，檢察官認被告丙○○、丁○○、乙○○、戊○○等人，係犯刑法第277條第1項之罪，依同法第28
    7條，均須告訴乃論。茲據告訴人已於98年9月10日本院行準
    備程序時以言詞撤回其告訴，有本院準備程序筆錄在卷可參
    ，依上開說明，此部分爰不經言詞辯論，逕為諭知不受理之
    判決。
據上論斷，應依刑事訴訟法第273條之1第1項、第299條第1項前
段、第303條第3款、第307條，刑法第28條、第302條第1項、第
305條、第47條第1項、第41條第1項前段、第74條第1項第1款，
刑法施行法第1條之1，判決如主文。
本案經檢察官陳永豐到庭執行職務。
中    華    民    國    98    年     10    月    1    日
                  刑事第十三庭  法  官  劉邦繡
以上正本證明與原本無異。
如不服本判決應於收受判決後10日內向本院提出上訴書狀，並應
敘述具體理由；其未敘述上訴理由者，應於上訴期間屆滿後20日
內向本院補提理由書（均須按他造當事人之人數附繕本）「切勿
逕送上級法院」。
                                書記官  何俞瑩
中    華    民    國    98    年     10    月    1    日
附錄論罪科刑法條
中華民國刑法第302條
（剝奪他人行動自由罪）
私行拘禁或以其他非法方法，剝奪人之行動自由者，處 5 年以
下有期徒刑、拘役或 3 百元以下罰金。
因而致人於死者，處無期徒刑或 7 年以上有期徒刑，致重傷者
，處 3 年以上 10 年以下有期徒刑。
第 1 項之未遂犯罰之。
中華民國刑法第305條
（恐嚇危害安全罪）
以加害生命、身體、自由、名譽、財產之事，恐嚇他人致生危害
於安全者，處 2 年以下有期徒刑、拘役或 3 百元以下罰金。


司法院資訊處製作；財團法人民間司法改革基金會備份。
